臺灣臺南地方法院刑事判決　　　　　　　　　　　　　九十三年度易字第二六一號
　　公　訴　人　臺灣台南地方法院檢察署檢察官
　　被　　　告　戊　○　○
右列被告因竊盜案件，經檢察官提起公訴（九十三年度營偵字第二五五號），被告就
犯罪事實為有罪之陳述，經本院裁定進行簡式審判程序後，判決如左：
    主      文
戊○○連續攜帶兇器竊盜，處有期徒刑玖月。扣案之虎頭鉗壹把、鋼板鋸壹把、扳手
壹把、三角銼壹把、老虎鉗壹把均沒收。
    事      實
一、戊○○前有違反槍砲彈藥刀械管制條例及竊盜等前科（均未構成累犯），竟意圖
    為自己不法所有之概括犯意，先後為左列竊盜行為：
（一）於民國九十三年二月八日十二時許，趁四下無人之際，以徒手翻牆侵入丁○○
      位於台南縣柳營鄉○○村○○路○段一五八號之倉庫內，竊得丁○○所有標示
      有「宗葆６００Ｖ、ＩＶ、１２５ｍ／ｍ２、６２２４檢內登字第６４４０１
      ７號、２００３」等字樣之ＰＶＣ電纜線（重約一百一十公斤），並將前揭電
      纜線分成三部分後，分三次將電纜線丟出屋外運走，得手後旋即於當日，以「
      蔡福財」名義將前開電纜線售予不知情之資源回收商劉家文，藉以牟利。
（二）於九十三年二月十七日凌晨零時三十分許，在台南縣六甲鄉○○村○○路二一
      ○號北極殿前，見登記為洪夢蓮所有而為甲○○使用之未懸掛車牌（經查車號
      為ＴＧ─八二二五號）自小客車之車門未上鎖，即徒手進入車內，並自車內助
      手座之前置物箱內，取得客觀上具有危險性之一字型螺絲起子一把，再以前開
      螺絲起子插入汽車電門後發動車輛，竊取該自小客車。
（三）於九十三年二月二十四日下午五時許，在乙○○位於台南縣柳營鄉果毅村十九
      鄰三十六之九號之倉庫內，持客觀上具有危險性之虎頭鉗、鋼板鋸、扳手、三
      角銼、老虎鉗等工具，以破壞該倉庫鐵捲門之方式（毀損部分未據告訴），竊
      取乙○○所有鐵捲門三片，得手後，於搬運前開鐵捲門之際，為附近民眾發現
      後通知乙○○，經許慶權報警處理，並於當日下午六時四十五分當場逮捕戊○○，並扣得戊○○所有，且供犯罪所用之虎頭鉗、鋼板鉅、扳手、三角銼、老
      虎鉗等工具。
二、案經臺南縣警察局新營分局報請報請臺灣台南地方法院檢察署檢察官偵查起訴。
    理      由
一、本件被告戊○○所犯為死刑、無期徒刑或最輕本刑為三年以上有期徒刑以外之罪
    ，其於準備程序中就被訴事實為有罪之陳述，經法官告知簡式審判程序之旨，並
    聽取公訴人之意見後，爰依刑事訴訟法第二百七十三條之一第一項規定，裁定由
    受命法官獨任進行簡式審判程序，合先敘明。
二、右揭犯罪事實，業據被告戊○○於本院審理時坦承不諱，核與被害人丁○○、甲○○、乙○○於警詢時之指訴，證人劉家文於警詢時之供述相符；並有扣押書二
    張、贓物認領保管單三張、買賣契約書一張、切結書一張、出貨單三張、秤量傳
    票一張、台南縣警察局車牌尋獲電腦輸入單一張、查籍查詢認可資料一張、車輛
    車牌失竊查獲車輛認可資料一張等附卷可參（以上均見台南縣警察局新營分局營
    警刑字第九三○○○○四七七號刑案偵查卷）。綜上所查，被告自白核與事實相
    符，本件事證明確，被告犯行洵堪認定。
三、按刑法第三百二十一條第一項第三款之攜帶兇器加重竊盜罪，係以行為人攜帶兇
    器竊盜為其加重條件，此所謂兇器，其種類並無限制，凡客觀上足對人之生命、
    身體、安全構成威脅，具有危險性之兇器均屬之，且祇須行竊時攜帶此種具有危
    險性之兇器為已足，並不以攜帶之初有行兇之意圖為必要（最高法院七十九年台
    上字第五二五三號判例參照），復按攜帶兇器竊盜，祇須行竊時，攜帶具有危險
    性之兇器為已足，本件扣案之螺絲起子雖為仙○理髮廳所有，並非被告所攜往，
    然被告既於行竊之際攜之為工具，在客觀上已足對他人之生命身體構成威脅，具
    有危險性，自應成立刑法第三百二十一條第一項第三款之攜帶兇器竊盜罪（最高
    法院七十八年台上字第四四二二號判決可資參照）。查被告戊○○持以行竊之一
    字型螺絲起子、虎頭鉗、鋼板鉅、扳手、三角銼、老虎鉗等器具，均係係金屬材
    質，形狀尖銳且質地堅硬，若持以行兇，客觀上足以對人之身體、生命構成威脅
    ，具有殺傷力，自屬具有危險性之兇器無疑。被告戊○○於為犯罪事實欄(二)之竊
    盜犯行時，該一字型螺絲起子雖係從車內置物箱中取出而非其所攜往，然被告戊○○於竊取前開車輛時既持該一字型螺絲起子作為發動車輛引擎之工具，即屬攜
    帶兇器竊盜。是被告戊○○於犯罪事實欄(一)以翻牆方式竊取丁○○所有之電纜線
    之犯行，核其所為係犯刑法第三百二十一條第一項第二款之毀越牆垣之加重竊盜
    罪。於犯罪事實欄(二)攜帶兇器竊取登記為洪夢蓮所有而為甲○○使用之自小客車
    ，及於犯罪事實欄(三)攜帶兇器竊取乙○○所有之鐵捲門之犯行，則係犯刑法第三
    百二十一條第一項第三款之加重竊盜罪。被告戊○○先後多次竊盜犯行，時間緊
    接，構成要件相同，顯係基於概括犯意反覆為之，應依連續犯之規定論以情節較
    重之攜帶兇器竊盜，並依法加重其刑。爰審酌被告戊○○年輕力壯，不思以正當
    工作獲取金錢，竟連續為竊盜犯行，且前已因竊盜案件經臺灣高雄地方法院以八
    十七年度雄簡字第五二六號判處有期徒刑七月，緩刑二年，有臺灣高等法院被告
    全國前案紀錄表及臺灣台南地方法院檢察署刑案資料查註紀錄表各一份附卷可按
    ，其緩刑期滿後仍繼續觸犯竊盜案件，且目前在本院尚有竊盜案件審理中，仍繼
    續犯本案之竊盜犯行，及犯罪動機、目的、犯罪後坦承犯罪，態度良好等一切情
    狀，量處如主文所示之刑，以資懲儆。又按刑法第三十八條第一項第三款、第三
    項明文規定因犯罪所得之物，除有特別規定外，以屬於犯人者為限，始得沒收。
    倘犯罪所得之物其所有權並不屬犯人時，自不在得宣告沒收之列（最高法院八十
    五年度台非字第三一三號判決可資參照）。本件被告所用以為犯罪事實欄(二)之竊
    盜犯行所用之一字型螺絲起子一支，係自所竊取之自小客車車內置物箱中所取出
    ，故雖係被告供犯竊盜罪所用之物，惟為被害人所有而非被告所有，爰不宣告沒
    收之諭知。另扣案之虎頭鉗、鋼板鋸、扳手、三角銼、老虎鉗各一把，為被告戊○○於台南縣六甲鄉某家五金百貨行所買供其行竊所用之物，業據被告戊○○供
    明在卷，爰併依刑法第三十八條第一項第二款之規定宣告沒收。
四、另被告前曾於九十一年五月至十月間，在台南縣官田鄉、柳營鄉、六甲鄉等處，
    連續多次持鐵剪竊取電纜線，業經臺灣台南地方法院檢察署於九十二年七月十一
    日以九十二年度偵字第一九五一號提起公訴，現由本院以九十二年度易字第一○
    六○號審理中，有上開案件起訴影本、臺灣高等法院被告全國前案紀錄表及臺灣
    台南地方法院檢察署刑案資料查註紀錄表各一份附卷可按，本案與上開案件犯罪
    時間相隔一年餘，時間上已難謂緊接。且經本院訊問被告戊○○為何已犯前案尚
    犯本案，被告供稱：因之前是在做輕鋼架，後來鐵價上漲，伊是臨時工，伊老闆
    叫伊休息，因為伊沒有收入，所以才又偷東西等語（見本院九十三年四月六日訊
    問筆錄）。足見被告另犯本案之連續竊盜，係因其工作中斷而無收入，生活陷入
    困難，方另行起意竊盜，與本院審理中之九十二年度易字第一○六○號之竊盜行
    為，顯非基於同一概括之犯意，故與該案無連續犯之關係，附此敘明。
據上論斷，應依刑事訴訟法第二百七十三條之一、第二百九十九條第一項前段，刑法
第五十六條、第三百二十一條第一項第三款、第三十八條第一項第二款，判決如主文
。
本案經檢察官丙○○到庭執行職務。
中      華      民國     九十三     年      四      月   二十八   日
                                    臺灣臺南地方法院刑事第七庭
                                            法  官  楊  佳  祥
右正本證明與原本無異。
如不服本判決，應於判決送達後十日內向本院提出上訴狀（應附繕本）。
                                            書記官  顏  惠  華
中      華      民      國     九十三     年      四      月   二十八   日
附錄本案論罪科刑法條全文：
刑法第三百二十一條：
犯竊盜罪而有左列情形之一者，處六月以上五年以下有期徒刑：
  一於夜間侵入住宅或有人居住之建築物、船艦，或隱匿其內而犯之者。
  二毀越門扇、牆垣或其他安全設備而犯之者。
  三攜帶兇器而犯之者。
  四結夥三人以上而犯之者。
  五乘火災、水災或其他災害之際而犯之者。
  六在車站或埠頭而犯之者。
前項之未遂罰之。
